# 请教陈版主，关于有限合伙企业出资报表列式问题

提问人：shenjiyuan 时间：2019-08-15 21:45:23
陈版主：
您好，我们在审计过程中遇到一家企业，公司从事建筑施工业务。公司在承接业务过程中，客户要求审计单位带资入场，具体形式体现为审计单位与其他公司成立合伙企业，被审计单位向合伙企业出资，出资比例为 51%，担任有限合伙人，合伙企业将收到的资金投入承接业务的客户，被审计单位的客户给予合伙企业投资每年 3% 的利息，合伙企业给予被审计单位 2% 的收益，本金及收益优先保证被审计单位。合伙协议里规定期限为 5 年，普通合伙人可以决定延长合伙期限，但不得超过 2 年。
根据 CAS 37 第八条、第九条、第十条：第八条金融负债，是指企业符合下列条件之一的负债：
（一）向其他方交付现金或其他金融资产的合同义务。（二）在潜在不利条件下，与其他方交换金融资产或金融负债的合同义务。第九条权益工具，是指能证明拥有某个企业在扣除所有负债后的资产中的剩余权益的合同。在同时满足下列条件的情况下，企业应当将发行的金融工具分类为权益工具：（一）
该金融工具应当不包括交付现金或其他金融资产给其他方，或在潜在不利条件下与其他方交换金融资产或金融负债的合同义务；（二）将来须用或可用企业自身权益工具结算该金融工具。第十条金融负债与权益工具的区分：（一）如果企业不能无条件地避免以交付现金或其他金融资产来履行一项合同义务，则该合同义务符合金融负债的定义。有些金融工具虽然没有明确地包含交付现金或其他金融资产义务的条款和条件，但有可能通过其他条款和条件间接地形成合同义务。对于存续期限有限的合伙企业（包括资产管理计划、基金等类似的特殊目的主体，下同）而言，其在存续期限届满时都将清算，将剩余财产分配给合伙人，也就是存在一项 “交付现金或其他金融资产给其他方......的合同义务”。由于其存续期限是明确的，到期必须清算，合伙企业自身不能自主决定推迟该清算和分配的时间，即 “不能无条件地避免以交付现金或其他金融资产来履行一项合同义务”，因此 “该合同义务符合金融负债的定义”。项目组认为合伙企业的出资为债务工具，因管理该金融资产的模式为收取合同现金流量，项目组认为合伙企业出资属于以摊余成本计量的金融资产。但是由于被审计单位的投资目的是为了承接相关业务，相关业务实质为经营性投资，项目组拟将相关出资计入其他非流动资产或其他非流动金融资产。请教陈版主，上述做法是否恰当，如存在失误，能否提出正确的处理建议，合伙企业出资应计入那个科目，属于金融资产的那一类别，相关依据是什么，相关合伙企业是否需要合并。

回答人：chenyiwei
1 、对于本企业在合伙企业中的权益能否作为以摊余成本计量的金融资产，鉴于该合伙企业的权益事实上存在优先/劣后的分级，顾应参照金融工具确认和计量准则应用指南中关于“合同挂钩工具”的规定判断是否可满足该条件。如不满足的，应作为以公允价值计量且其变动计入损益的金融资产。
2 、对被审计单位而言，如果满足确认为以摊余成本计量的金融资产的确认条件，则一般理解也就意味着被审计单位不能控制该合伙企业。
3 、报表列报方面，如满足以摊余成本计量的金融资产的条件，则属于债权投资。不是其他流动资产或者其他非流动金融资产。

提问人：shenjiyuan 时间：2019-08-18 10:13:17
陈版主，您好，每年固定收益 2%,低于 5 年期同期贷款利率，是否能通过SPPI 测试，SPPI 测试对利率有无特殊要求。

回答人：chenyiwei
对利率本身无特殊要求，但需要关注为何愿意接受低于市场利率的收益率，有无其他补充的收益或超额分成等。如有，考虑其对合同现金流量特征测试的影响。